【裁判字號】    97,交聲,1555
【裁判日期】    971114
【裁判案由】    違反道路交通管理處罰條例聲明異議
【裁判全文】
臺灣臺北地方法院交通事件裁定        97年度交聲字第1555號
原處分機關  臺北市交通事件裁決所
異  議  人
即受處分人  乙○○
上列異議人即受處分人因違反道路交通管理處罰條例案件，對於
臺北市交通事件裁決所於民國九十七年五月二日北市裁四字第裁
22—1AD006365號之裁決書（原舉發案號：北市交停字第1AD0063
65 號）聲明異議，本院裁定如下：
    主  文
異議駁回。
    理  由
一、按紅實線設於路側，用以禁止臨時停車，道路交通標誌標線
    標誌設置規則第一百四十九條第一項第五款定有明文。又按
    汽車停車時，禁止臨時停車處所不得停車；而汽車駕駛人停
    車時，在禁止臨時停車處所停車者，處新臺幣六百元以上一
    千二百元以下罰鍰，道路交通安全規則第一百十二條第一項
    第一款及道路交通管理處罰條例第五十六條第一項第一款亦
    已分別明訂。而道路交通管理處罰條例及道路交通安全規則
    所稱之「汽車」，依道路交通管理處罰條例第三條第八款及
    道路交通安全規則第二條第一項第一款之規定，均包括「機
    器腳踏車」在內。且違反道路交通管理處罰條例第五十六條
    第一項第一款之違規行為，機器腳踏車於期限內繳納罰鍰或
    到案聽候裁決者，裁罰新臺幣（下同）六百元；逾越應到案
    期限三十日內，繳納罰鍰或到案聽候裁決者，裁罰八百元；
    逾越應到案期限三十日以上六十日以內，繳納罰鍰或到案聽
    候裁決者，裁罰一千百元；逾越應到案期限六十日以上，繳
    納罰鍰或逕行裁決處罰者，裁罰一千二百元，亦有違反道路
    交通管理事件統一裁罰基準及處理細則第二條第二項所規定
    之違反道路交通管理事件統一裁罰基準表可資參照。
二、原處分意旨略以：異議人即受處分人乙○○於民國九十七年
    一月三日上午八時三十五分許，騎乘車號NP9-653號普通重
    型機車（下稱系爭車輛），在臺北市○○街30巷周邊畫有紅
    線之禁止臨時停車路段違規停車，為原舉發單位即臺北市政
    府交通局停車管理工程處於同年一月七日以異議人有違反道
    路交通管理處罰條例第五十六條第一項第一款「在劃有紅線
    路段停車」之違規行為，並以北市交停字第1AD006365號舉
    發違反道路交通管理事件通知單逕行舉發。嗣異議人逾越通
    知單上所載應到案日期即九十七年二月六日六十日以上仍未
    到案繳納罰鍰或提出申訴，原處分機關即臺北市交通裁決所
    乃依道路交通管理處罰條例第五十三條第一項第一款之規定
    ，以異議人有「在禁止臨時停車處所停車」之行為，裁處一
    千二百元，異議人於九十七年五月十二日收受裁決書，並於
    同月二十三日提出本件聲明異議等語。
三、聲明異議意旨略以：伊於遭舉發前一晚，係將系爭車輛停放
    於臺北市○○街30巷11號1樓前騎樓下，並未停放於劃設紅
    線之禁止臨時停車處所，且因虎林街30巷內巷道狹窄，商家
    林立，偶有商家或汽車駕駛人因臨停需要而移動機車之事，
    是本件應係「機車遭他人移置」，致使舉發單位誤判，且裁
    決書所載違規地點僅敘明「虎林街」，並無確切地點，亦無
    照片佐證，為此聲明異議，請求撤銷原處分等語。
四、異議人乙○○雖以前揭情詞置辯，然查：
  (一)異議人之系爭車輛，於九十七年一月三日上午八時三十五分
    許，係停放於臺北市○○街30巷13號1樓房屋旁之46巷內劃
    設紅線之禁止臨時停車路段一節，為異議人所不爭執，並據
    證人即原舉發單位臺北市停車管理處交通助理員甲○○於本
    院訊問時證述明確，並有臺北市停車管理處所提出事發當時
    現場採證照片一張、現場簡圖一紙附卷可稽，核與異議人所
    提出之臺北市○○街30巷巷道照片三張所示相關位置相符，
    則異議人之系爭車輛確於前揭時間停放於禁止臨時停車地點
    一節，應堪認定。且異議人於本院訊問時，並不爭執曾見過
    前開採證照片，則其所辯：不知裁決書所載違規地點，亦無
    照片佐證，而本件交通違規事件之違規停車地點，應係在臺
    北市○○街30巷13號1樓房屋前之30巷內劃設紅線路段，顯
    屬誤會，合先敘明。
  (二)至異議人雖辯稱：其於遭舉發前一晚，係將系爭車輛停放於
    臺北市○○街30巷11號1樓前騎樓下未劃設紅線之處所，因
    該處鄰近饒河街夜市○巷道狹窄，商家林立，機車常遭一樓
    商家移置，是系爭機車應係遭他人移置云云，並提出臺北市
    ○○街30巷之現場照片三張為證。然異議人所提出之前揭照
    片三張均係案發後所為，雖可證明臺北市○○街30巷內商家
    林立外，並無法據以推論異議人所有之系爭車輛於事發前一
    晚停車後至隔日早上遭舉發違規之期間內，確曾遭附近商家
    或他人無故移置至劃設紅線之禁止臨時停車處所之事實。且
    異議人於本院訊問時一再強調系爭車輛於事發前一晚係停放
    於臺北市○○街30巷11號1樓前，又自承該巷11號1樓係普通
    住家並非商家，再觀諸異議人所提出之現場照片，可知該巷
    內路旁所停放之機車雖不在少數，但該巷13號1樓商家前仍
    尚有足夠位置可供停放一般汽車或貨車，則異議人所停放系
    爭車輛之處既非商家門前，而其旁商家亦有足夠空間可供停
    車，又豈有移置被告車輛之理。再以異議人之車輛係於事發
    當時停放於臺北市○○街30巷13號1樓旁之46巷內遭原舉發
    單位舉發一節，前已明敘，則該地點距離異議人所稱之停車
    地點臺北市○○街30巷11號1樓前約有三至五公尺遠之距離
    ，並非甚近，而該虎林街30巷內依據異議人所提出之現場照
    片及原舉發單位所繪製之現場圖，可知停車處所甚多，再加
    上現今機車失竊案件頻傳，機車停放路旁未上鎖者幾希，更
    況機車本身重量不輕，更加添長距離移置之困難，則系爭車
    輛若係因佔據他人車位而遭人移置，移車之人當以就近將系
    爭機車移置至附近鄰近地點即可，豈又有將系爭車輛移置至
    離原停放處所三至五公尺遠之46巷內之可能。此外，異議人
    復未提出任何證據足資證明其確有依規定停放系爭車輛，而
    系爭車輛遭他人移置之事實，故異議人上開所辯，尚無足採
    。
五、綜上，本件異議人確有於上揭時地在劃設紅線之禁止臨時停
    車處所停車之違規行為，且逾越應到案日期六十日以上仍未
    到案繳納罰鍰，原處分機關逕依道路交通管理處罰條例第五
    十六條第一項第一款及違反道路交通管理事件統一裁罰基準
    及處理細則所訂違反道路交通管理事件統一裁罰基準表之規
    定，裁處異議人一千二百元罰鍰，經核尚無違誤，本件異議
    仍執陳詞指摘原處分機關之原處分不當，為無理由，應予駁
    回。
據上論斷，應依道路交通案件處理辦法第十九條，裁定如主文。
中    華    民    國    97    年    11    月    14    日
                臺灣臺北地方法院交通法庭
                              法  官  劉秀君
上正本證明與原本無異。
如不服本裁定，應於裁定送達後5日內向本院提出抗告狀。
                              書記官  吳俊龍
中    華    民    國    97    年    11    月    14    日


司法院資訊處製作；財團法人民間司法改革基金會備份。
